【裁判字號】    91,交上訴,1543
【裁判日期】    920114
【裁判案由】    業務過失致死
【裁判全文】
臺灣高等法院臺中分院刑事判決                九十一年度交上訴字第一五四三號
    上  訴  人  臺灣台中地方法院檢察署檢察官
    上  訴  人
    即  被  告  乙○○  男  二.
    選任辯護人  謝文田律師
右上訴人因業務過失致死案件，不服臺灣台中地方法院九十一年度交訴字第四五號中
華民國九十一年八月十二日第一審判決（起訴案號：臺灣台中地方法院檢察署九十一
年度偵字第二四二０號），提起上訴，本院判決如左：
      主  文
上訴駁回。
乙○○緩刑參年。
      事實及理由
一、本案經本院審理結果，認第一審判決認事用法及量刑均無不當，應予維持，並引
    用第一審判決書記載之事實、證據及理由（如附件）。被告雖猶否認有業務過失
    致死犯行，被告辯稱：當時是被害人甫停車即突然跳下車，未注意道路車輛流量
    ，致肇事故，非被告所能防範，被害人亦有過失，且為肇事之主因云云，惟查本
    件被告於民國八十九年五月二十六日凌晨三時四十六分許，駕駛車號ＨＸ─五七
    五號聯結車，沿國道一號公路由南往北方向行駛，應注意車前狀況，隨時採取必
    要安全措施，竟疏於注意及此，自後方追撞前方由霍枝成所駕駛之車號ＨＯ─八
    八五號營業大貨車，霍枝成見狀即打號誌燈示意乙○○停車處理。霍枝成將車停
    靠在國道一號公路北向處一八七公里六四七公尺附近之路肩，下車欲與乙○○理
    論前開擦撞事宜時，乙○○見狀並未減速慢行下車處理，仍快速欲從霍枝成所停
    放之車輛旁通過，而擦撞霍枝成停放於路肩之營業大貨車左側照後鏡及下車行走
    之霍枝成，致霍枝成因外傷性休克等傷害，送醫後不治死亡。乙○○於肇事後，
    主動向到場處理之警員甲○○（原名周傳祥）坦承其為肇事者，自首而接受裁判
    等情事，業經原審法院認定明確，並經証人即警員甲○○亦於本院供証屬實，且
    依當時為凌晨三時許，並非交通顛峰時期，被告自有充足之時間可以減慢速度，
    在適當之位置停車與被害人處理擦撞事宜，且應與該車保持適當之距離，以防擦
    撞被害人，而依被告之車右邊後照鏡與被害人之車左邊後照鏡發生擦撞之惰形，
    被告顯然將車開得過近，且被害人若係突然跳下，擦撞處應在被害人車輛之車門
    ，但依卷附相片以觀，被害人之車門並未受損，則顯然被害人應已下車並關妥車
    門，被告有過失甚為明顯，被害人並無肇事因素，又依附卷之交通事故調查報告
    表所載，本件肇事時、地之天候、路況皆良好。則肇事彼時，被告亦無不能注意
    之情事。渠竟疏未注意及此，而貿然快速前行致撞及霍枝成，本件經送鑑定亦同
    此看法，有台灣省台中縣區行車事故委員會鑑定書一份及台灣省車輛行車覆議鑑
    定委員會之覆函一件在卷可參，被告所辯，應係諉卸之詞，不足採信。被告犯行
    堪以認定，被告上訴意旨仍執前詞，否認犯罪，及公訴人上訴以原審量刑過輕，
    指摘原判決不當，均為無理由，應予駁回。又被告前未曾受有期徒刑以上刑之宣
    告，有臺灣臺中地方法院檢察署刑案資料查註紀錄表附卷可憑，其因一時失慮，
    偶罹刑典，事後已坦承犯行，且於本院已與被害人家屬達成和解，賠償損害，深
    具悔意，經此刑之宣告後，應知警惕而無再犯之虞，本院因認暫不執行其刑為當
    ，予以宣告緩刑三年，用啟自新。
二、據上論斷，應依刑事訴訟法第三百七十三條、第三百六十八條、刑法第七十四條
    第一款，判決如主文。
本案經檢察官丙○○到庭執行職務。
中      華      民      國      九十二   年       一      月 十四   日
                                    臺灣高等法院臺中分院刑事第四庭
                                          審判長法  官  洪  耀  宗
                                                法  官  江  德  千
                                                法  官  蕭  錦  鍾
右正本證明與原本無異。
如不服本判決應於收受送達後十日內向本院提出上訴書狀，其未敘述上訴之理由者並
得於提起上訴後十日內向本院補提理由書（均須按他造當事人之人數附繕本）。
                                                書記官  蘇  昭  文
中      華      民      國      九十二   年       一      月     十四   日
                                                                        Ｉ


司法院資訊處製作；財團法人民間司法改革基金會備份。
